Config:
  hfst:
    Gen: ../../../src/generator-dict-gt-norm.hfst
    Morph: ../../../src/analyser-dict-gt-norm.hfst
  xerox:
    Gen: ../../../src/generator-dict-gt-norm.xfst
    Morph: ../../../src/analyser-dict-gt-norm.xfst
    App: lookup

Tests:

  Adjective - čavos: # MLO, ok; this is an adjective
    čavos+A+Sg+Aom: čavos
    čavos+A+Sg+Gen: čappoos
    čavos+A+Sg+Acc: čappoos
    čavos+A+Sg+Ill: čaposân
    čavos+A+Sg+Loc: čaposist
    čavos+A+Sg+Com: čaposáin
    čavos+A+Sg+Abe: čappoosttáá
    čavos+A+Ess: [čaposin, čavosin]
    čavos+A+Par: [čaposid, čavosid]
    čavos+A+Pl+Aom: čaposeh
    čavos+A+Pl+Gen: čaposij
    čavos+A+Pl+Acc: čaposijd
    čavos+A+Pl+Ill: čaposáid
    čavos+A+Pl+Loc: čaposijn
    čavos+A+Pl+Com: čaposijguin
    čavos+A+Pl+Abe: čaposijttáá

  Adjective - almos: # MLO, ok; this is an adjective
    almos+A+Sg+Aom: almos             
    almos+A+Sg+Gen: almoos
    almos+A+Sg+Acc: almoos
    almos+A+Sg+Ill: almosân
    almos+A+Sg+Loc: almosist
    almos+A+Sg+Com: almosáin
    almos+A+Sg+Abe: almoosttáá
    almos+A+Ess: almosin                
    almos+A+Par: almosid                
    almos+A+Pl+Aom: almoseh
    almos+A+Pl+Gen: almosij
    almos+A+Pl+Acc: almosijd
    almos+A+Pl+Ill: almosáid
    almos+A+Pl+Loc: almosijn
    almos+A+Pl+Com: almosijguin
    almos+A+Pl+Abe: almosijttáá

